【裁判字號】    99,家聲,866
【裁判日期】    991215
【裁判案由】    變賣遺產
【裁判全文】
臺灣桃園地方法院民事裁定             99年度家聲字第866號
聲  請  人  行政院國軍退除役官兵輔導委員會桃園縣榮民服務
            處
法定代理人  張占奎
被  繼承人  王永平    生前最後.
上列聲請人聲請變賣遺產事件，本院裁定如下：
    主  文
准許聲請人變賣被繼承人王永平所有如附表所示之不動產。
聲請程序費用由被繼承人王永平之遺產負擔。
    理  由
一、本件聲請意旨略以：被繼承人王永平（男，民國12年8 月15
    日出生）為國軍退除役官兵，於83年12月24日死亡，遺有如
    附表所示之不動產，被繼承人在台並無民法第1138條所列各
    順序之繼承人，聲請人依法為其遺產管理人，現已有大陸地
    區人民前來表示繼承，為移交遺產給大陸地區繼承人之必要
    ，請准聲請人依行政院國軍退除役官兵輔導委員會不動產標
    售作業規定變賣被繼承人之不動產等語。
二、按「被繼承人在台灣地區之遺產，由大陸地區人民依法繼承
    者，其所得財產總額，每人不得逾2百萬元」，「第1項遺產
    中，有以不動產為標的者，應將大陸地區繼承人之繼承權利
    折算為價額」，台灣地區與大陸地區人民關係條例第67條第
    1項前段、第4項前段分別定有明文。再者，遺產管理人為清
    償債權，或交付遺贈物之必要，經親屬會議之同意得變賣遺
    產，又親屬會議不能召開或召開有困難時，依法應經親屬會
    議處理之事項，由有召集權人聲請法院處理之，民法第1179
    條第2項及第1132條第2項亦規定甚明。又「退除役官兵死亡
    無人繼承遺產管理辦法」第8條之1第1項並規定：「遺產管
    理人為清償債權、交付遺贈物或移交遺產給大陸地區繼承人
    ，有變賣遺產之必要者，應聲請法院許可後辦理」。
三、聲請人所主張之前開事實，業據其提出戶籍謄本、榮民基本
    資料、土地所有權狀、建物所有權狀、本院民事裁定書、本
    院准予備查函各乙紙為證，自堪信為真實。又被繼承人為退
    除役官兵，其遺產既有為移交大陸地區繼承人而變賣之必要
    ，揆諸前揭條文之規定，本件聲請法院准許變賣，應准許之
    。
四、聲請費用負擔之依據：非訟事件法第157條。
中    華    民    國    99    年    12    月    15    日
                  家事法庭法  官  陳清怡
附表：
┌──┬────────────────┬─────┬───────┬───────┐
│編號│ 財產標的                       │權利範圍  │ 面積         │ 備註         │
│    │                                │          │ （平方公尺） │              │
├──┼────────────────┼─────┼───────┼───────┤
│1   │ 桃園市○○市○○段313地號土地  │全部      │ 61           │              │
│    │                                │          │              │              │
├──┼────────────────┼─────┼───────┼───────┤
│2   │ 桃園市○○市○○段579建號建物（│全部      │ 48.51        │              │
│    │ 門牌號碼：桃園縣中壢市永隆三村 │          │              │              │
│    │ 163號）                        │          │              │              │
└──┴────────────────┴─────┴───────┴───────┘
上列正本證明與原本無異。
如不服本裁定應於送達後10日內向本院提出抗告狀，並應繳納抗
告費用新台幣1,000元。
中    華    民    國    99    年    12    月    15    日
                          書記官  劉昆鑫

司法院資訊處製作；財團法人民間司法改革基金會備份。
